【裁判字號】    99,台上,5250
【裁判日期】    990819
【裁判案由】    妨害風化
【裁判全文】
最高法院刑事判決            九十九年度台上字第五二五０號
上  訴  人  乙○○
            甲○○
上列上訴人等因妨害風化案件，不服台灣高等法院台南分院中華
民國九十九年六月二十二日第二審更審判決（九十九年度重上更
(二)字第五六號，起訴案號：台灣嘉義地方法院檢察署九十一年度
偵字第五一五六號），提起上訴，本院判決如下：
    主  文
上訴駁回。
    理  由
按刑事訴訟法第三百七十七條規定，上訴於第三審法院，非以判
決違背法令為理由，不得為之。是提起第三審上訴，應以原判決
違背法令為理由，係屬法定要件。如果上訴理由書狀並未依據卷
內訴訟資料，具體指摘原判決不適用何種法則或如何適用不當，
或所指摘原判決違法情事，顯與法律規定得為第三審上訴理由之
違法情形，不相適合時，均應認其上訴為不合法律上之程式，予
以駁回。本件原判決綜合全部卷證資料，認上訴人乙○○、甲○
○有如其事實欄所載之犯行，已詳敘所憑之證據與認定之理由；
對於乙○○辯稱未經營營利性交易，其於警詢時遭警刑求云云；
甲○○所辯僅係店內服務小姐，非負責會計云云，如何不足採信
，亦依調查所得證據詳予指駁、說明。因認上訴人等犯行明確，
而撤銷第一審之科刑判決，改判仍論處乙○○、甲○○共同意圖
使女子與他人為性交之行為而容留以營利為常業（甲○○為累犯
）罪刑，由形式上觀察，無足以影響判決結果之違法情形存在。
乙○○上訴意旨略以：原判決未認定劉○○與黃○○為性交易之
態樣，復未說明證人麥○○、周○○、呂○○、郭○○、黃○○
、李○○及甲○○、黃○○等於警詢或偵訊時有利於乙○○之證
詞，何以不予採納之理由，有理由不備之違法等語；甲○○則略
以：
(一)、證人呂○○、郭○○及乙○○已陳稱理容店內無會計，原判
    決未說明不採該有利證詞之理由，復未敘明認定甲○○負責
    注意房間使用及事後收款所憑之依據，有判決不載理由之違
    誤；證人詹○○、麥○○之證詞前後不一，顯有瑕疵可指，
    其等警詢陳述或真實性可疑或經警誘導所致，原審未傳喚詹
    ○○、麥○○、黃○○、林○○查證，剝奪甲○○之詰問權
    ，復未就扣案記事本、營業報表為筆跡鑑定，逕執上揭證人
    之警詢陳述認定甲○○犯罪，有證據調查未盡及理由不備之
    可議；(二)、原審於準備程序期日傳喚證人詹○○及蔡○○到
    庭詰問，有違直接審理原則；詹○○以犯罪嫌疑人身分接受
    警詢調查時未全程錄音，所踐行程序違法，原判決逕認該警
    詢陳述具證據能力並採為其論罪依據，採證違法等語。惟查
    ：
    (一)、犯罪事實之認定、證據之取捨及證明力之判斷，俱屬事
        實審法院之職權，苟其取捨判斷不違背經驗法則與論理
        法則，即不能指為違法。本件原判決已詳細敘明依憑乙
        ○○坦承為「都會儷人理容店」之負責人，僱用詹○○
        等女子及招攬所載男客至該店消費；甲○○供承在該店
        工作等供述，證人李○○、詹○○、麥○○、黃○○、
        周○○、黃○○、林○○、劉○○、孫○○、蔡○○、
        顏○○分別於警詢、偵審之證詞，佐以卷附相關臨檢紀
        錄表、判決書，暨扣案營業報表、記事本等證據資料，
        參互勾稽判斷，於理由內逐一論述剖明其採證認事之理
        由，且就摒棄上訴人等否認犯罪之各辯解，證人詹○○
        、麥○○、李○○、黃○○其後翻異前詞及呂○○、郭
        ○○、黃○○關於乙○○不知情有性交易，甲○○非該
        店會計等證詞，如何不足為上訴人等有利之認定，於理
        由內詳為論述、指駁，並敘明本於調查所得之心證，分
        別定其取捨而為事實判斷之理由，所為論斷及說明，無
        違經驗法則與論理法則，且屬事實審法院取捨證據職權
        之適法行使，尚難漫指為違法；未同時說明與判決本旨
        無關之證據如何不足採，乃取捨證據之當然結果，尚非
        理由不備。原審於準備程序期日並未傳喚證人蔡○○，
        僅針對詹○○之警詢陳述是否具任意性為調查，並經甲
        ○○及其辯護人為此部分之詢問（見更(二)審卷第七四至
        七七頁），未為何實質內容之證據調查，無違直接審理
        原則；原判決併已敘明詹○○僅觸犯社會秩序維護法，
        非本案之被告或犯罪嫌疑人，係以證人身分接受警詢，
        其陳述出於自由意志，縱未錄音，仍得為證據之理由稽
        詳，採為上訴人等犯罪之論據，無違法可言；又稽之原
        審筆錄之記載，甲○○及其辯護人對詹○○、麥○○以
        外證人之警詢、偵查陳述均未爭執其證據能力（見更(二)
        審卷第三五頁正背面），且經原審合法調查（同上卷第
        八七頁以下審判筆錄），原判決併已敘明所引上揭證人
        之警詢、偵查陳述如何具有證據能力之理由，採為甲○
        ○犯罪之論據，無違證據法則。再原判決既認定劉○○
        與黃○○於著手性交易時遭警查獲，未說明其從事性交
        易之實際態樣，無礙乙○○有本件犯罪之認定。(二)、本
院為法律審，應以第二審判決所確認之事實為基礎，據以判斷原
審判決是否違背法令，故於第二審判決後，不得主張新事實或提
出新證據為其第三審之上訴理由。證人詹○○、黃○○、林○○
分別於第一審及更(一)審時已經法官合法訊問，且以證人身分具結
證述，並經交互詰問（見第一審卷第九二頁以下，更(一)審卷第一
二四頁以下各筆錄），已確實保障甲○○對質詰問權，依刑事訴
訟法第一百九十六條規定，如別無訊問必要者，本不得再行傳喚
，而稽之原審筆錄之記載，甲○○及其辯護人於辯論終結前，均
未聲請上訴意旨所載各證人及扣案記事、營業報表本有如何待調
查之事項（見更(二)審卷第三四頁以下、第八七頁以下各筆錄），
審判長於審判期日調查證據完畢時，尚詢問「尚有何其他證據請
求調查？」甲○○人及其辯護人均答稱「沒有」（同上卷第九二
頁背面、第九三頁）。於上訴本院時，始主張原判決有該部分證
據調查未盡之違法，自非依據卷內資料而為指摘。此外，上訴意
旨，就原審依職權採證認事之適法行使，或就原判決已說明事項
，專憑己見，泛指為違法，且為單純事實之爭執，或與判決本旨
無關之枝節問題為事實之爭辯，俱非適法之第三審上訴理由，應
認上訴人等之上訴為不合法律上之程式，均予以駁回。
據上論結，應依刑事訴訟法第三百九十五條前段，判決如主文。
中    華    民    國  九十九  年    八    月   十九   日
                      最高法院刑事第十一庭
                          審判長法官  石  木  欽
                                法官  洪  佳  濱
                                法官  韓  金  秀
                                法官  段  景  榕
                                法官  周  煙  平
本件正本證明與原本無異
                                      書  記  官
中    華    民    國  九十九  年    八    月  二十四  日
                                                     m

司法院資訊處製作；財團法人民間司法改革基金會備份。
